# 实际利率

提问人：jangyanbo 时间：2019-09-28 23:25:44
陈老师好！关于浮动利率计算预期信用损失的贴现率的问题向您请教按照新颁布的新金融工具准备的规定，如果金融工具具有浮动利率，那末企业应当采用当前的实际利率（即最近一次利率重设后的实际利率）对现金流的缺口进行折现。假如甲公司购买乙公司浮动利率债券，按照三个月的shibor+500 个几点进行利息支付，每三个月重置一次，初始时shibor 是4%，至下个付息期的 shibor 变为 4.1%，请问这个时候如果需要计提减值的话贴现率是 4.1%+500 个基点吗，如果不是的话，需要在初始确认时算出利差假如为 400 ，并在以后一直不变去计算重置时的实际利率吗！

回答人：chenyiwei
在资产负债表日进行减值测试时，按资产负债表日实际执行的利率（如此处的 4.1%+500BP）作为实际利率，测算未来现金流量，也同时作为折现使用的实际利率。